【裁判字號】    98,交聲,1381
【裁判日期】    981008
【裁判案由】    違反道路交通管理處罰條例聲明異議
【裁判全文】
臺灣桃園地方法院交通事件裁定        98年度交聲字第1381號
原處分機關  交通部公路總局新竹區監理所桃園監理站
異  議  人
即受處分人  甲○○
上列異議人即受處分人因違反道路交通管理處罰條例案件，對於
交通部公路總局新竹區監理所桃園監理站民國98年6 月12日桃監
裁罰字第裁52-DB0000000號違反道路交通管理事件裁決書所為之
處分，聲明異議，本院裁定如下：
    主  文
異議駁回。
    理  由
一、原處分意旨略以：異議人即受處分人甲○○駕駛車牌號碼
    FM-91 號超重型機車（下稱系爭機車），於98年5 月13日晚
    上6 時40分許，行經桃園縣蘆竹鄉○○路與蘆興街口，為桃
    園縣政府蘆竹分局員警舉發「闖紅燈（左轉）」，並填製桃
    警局交字第DB0000000 號舉發違反道路交通管理事件通知單
    。異議人於98年5 月21日到案陳述不服舉發，原處分機關仍
    認有前開違規情事，其陳述無理由，即於98年6 月12日以桃
    監裁罰字裁52-DB0000000號違反道路交通管理事件裁決書，
    依道路交通管理處罰條例第53條第1 項之規定，裁處異議人
    罰鍰新臺幣（下同）2,700 元，並依該條例第63條第1 項第
    3款之規定，記違規點數3 點等語。
二、聲明異議意旨略以：異議人騎車行經上開路口，伊行駛方向
    之號誌燈為黃燈，因蘆興街有一輛大卡車要出來，伊停車讓
    該車先過而停在路口中間時，號誌轉換為紅燈，故伊並無闖
    紅燈之行為，應係員警誤認，且員警亦無積極證據佐證，爰
    具狀聲明異議云云。
三、按汽車駕駛人，行經有燈光號誌管制之交岔路口闖紅燈者，
    處新臺幣（下同）1,800 元以上5,400 元以下罰鍰，道路交
    通管理處罰條例第3 條第8 款、第53條第1 項定有明文。又
    按汽車駕駛人有前開第53條規定之情形者，除依該條處罰鍰
    外，並予記違規點數3 點，同條例第63條第1 項第3 款亦有
    明文規定。
四、經查：
  (一)異議人確有於98年5 月13日晚上6 時40分許，騎乘系爭機車
    ，行經桃園縣蘆竹鄉○○路與蘆興街口乙節，業據異議人供
    承在卷，而就異議人通過該路口時，其行向之交通號誌究為
    何、有無闖紅燈（左轉）乙節，經證人亦即本件舉發員警吳
    謙信於本院訊問時證稱：「當天我們是執行雙哨機車巡邏的
    勤務，當我們到了蘆興街口與南工路時，發現異議人所騎的
    車牌號碼FM-91 超重型機車違規左轉，當時我們在蘆興街口
    號誌是綠燈，異議人是從南工路口紅燈左轉到蘆興街口」、
    「（法官問：異議人稱當時左轉時號誌是黃燈，有無此情形
    ？）答：沒有，我確定是紅燈。」、「（法官問：當時蘆興
    街有無其他車輛通行？）答：當時車輛很少，所以我確定異
    議人是在紅燈時違規左轉。」、「當時我們在蘆興街，我們
    很確定異議人紅燈違規左轉，但是因為異議人的機車是大型
    550CC 的重型機車又沒有減速，我們值勤的機車只有125CC
    ，我們發現時就立即從後方追過去。」、「我們很確定發現
    他時，他是違規紅燈左轉，並沒有停等大卡車的情形。」等
    語（見本院98年9 月25日訊問筆錄）並有證人吳謙信當庭所
    呈現場圖道路照片3 張及現場圖1 紙附卷可參，則異議人有
    前開舉發通知單及裁決書所載之違規情事，可堪認定。而證
    人吳謙信為執行職務之公務員，與異議人間並無任何親誼怨
    隙存在，顯無誣攀異議人之必要。佐以證人能正確指出異議
    人之行車路線及其行向之號誌燈，可見員警所述，並非誤認
    。足徵證人吳謙信所述，應可認定為真實。
  (二)另衡諸上揭證人吳謙信乃為現場目擊者，既到庭在法官面前
    ，以言詞供述本件待證事實，且具結擔保其真正，而卷存資
    料並無證據足以證明其證詞係屬虛偽，亦無不可採之品行證
    據或前科證據存在，自不得僅以證人吳謙信係本件製單舉發
    之在場執勤員警，而全盤抹煞其在訴訟上所具有之原證人資
    格，異議人復無法舉出任何對其有利之證據，彈劾上揭證言
    之可信性，以使法院產生任何合理之懷疑，是異議人所辯，
    尚無可採。至除該證人之證詞外，固無另以錄影或照相方式
    拍攝車輛違規錄影帶或照片可資證明，惟按諸一般警員執行
    交通勤務，法律並未規定要求其就闖紅燈等違規事項，悉應
    錄影或拍照存證，且此等違規情事，常係發生於一剎那之間
    ，除非案發當時，恰有預先錄影或擺設可供緊急照相之設備
    ，否則要求執勤員警或舉發機關予以緊急錄影或照相，並以
    此為憑，未免不切實際。衡諸該員警係依法執行公務，既不
    認識異議人，雙方亦無任何嫌隙可言，當不至甘冒犯偽證罪
    之風險，蓄意加以構陷。故異議人其於前揭時地闖紅燈之行
    為，既堪以認定，猶執前詞指摘，尚無可採。
五、綜上所述，異議人確有於前揭時、地闖紅燈（左轉）之違規
    行為，原處分機關依道路交通管理處罰條例第53條第1 項、
    第63條第1 項第3 款、違反道路交通管理事件統一裁罰基準
    及處理細則等規定，裁處異議人罰鍰2,700 元並記違規點數
    3 點，核無違誤，本件異議為無理由，應予駁回。
六、據上論斷，應依道路交通管理處罰條例第87條第2 項，道路
    交通案件處理辦法第19條，裁定如主文。
中    華    民    國      98    年    10    月   8    日
                              交通法庭    法  官  張詠惠
以上正本證明與原本無異。
如不服本裁定，應於裁定送達後5 日內向本院提出抗告狀。
                                          書記官  黃惠鈴
中    華    民    國    98    年    10    月    13    日


司法院資訊處製作；財團法人民間司法改革基金會備份。
